zh-CN: 手柄握把材质: 铝制; 乙烯醋酸乙烯酯（EVA）; 氯丁橡胶; 橡胶; 绒面革; 纺织品; 热塑性橡胶（TPR）; 其他
ru: Материал рукоятки: Алюминий; Этиленвинилацетат (ЭВА); Неопрен; Резина; Замша; Текстиль; Термопластичная резина (ТПР); Другое
ja: ハンドルグリップ素材: アルミニウム; エチレン酢酸ビニルアセテート (EVA); ネオプレン; ラバー; スエード; テキスタイル; 熱可塑性ゴム (TPR); その他
bg-BG: Материал на ръкохватката: Алуминий; Етиленвинилацетат (EVA); Неопрен; Гума; Велур; Текстил; Термопластична гума (TPR); Друго
sl-SI: Material ročaja za oprijem: Aluminij; Etilen vinil acetat (EVA); Neopren; Guma; Semiš; Tekstil; Termoplastična guma (TPR); Drugo
fr: Matériau de la poignée: Aluminium; Éthylène-acétate de vinyle (EVA); Néoprène; Caoutchouc; Suède; Textile; Caoutchouc thermoplastique (TPR); Autre
pl: Materiał chwytu uchwytu: Aluminium; Etylen-octan winylu (EVA); Neopren; Guma; Zamsz; Tkanina; Guma termoplastyczna (TPR); Inne
tr: Sap tutma yeri malzemesi: Alüminyum; Etilen vinil asetat (EVA); Neopren; Kauçuk; Süet; Tekstil; Termoplastik kauçuk (TPR); Diğer
nl: Handgreepmateriaal: Aluminium; Ethyleen-vinylacetaat (EVA); Neopreen; Rubber; Suède; Textiel; Thermoplastisch rubber (TPR); Overig
en: Handle grip material: Aluminum; Ethylene vinyl acetate (EVA); Neoprene; Rubber; Suede; Textile; Thermoplastic rubber (TPR); Other
lt-LT: Rankenos suėmimo medžiaga: Aliuminis; Etilenvinilacetatas (EVA); Neoprenas; Guma; Zomša; Tekstilė; Termoplastinė guma (TPR); Kita
zh-TW: 把手握把材質: 鋁; 乙烯醋酸乙烯酯共聚物 (EVA); 氯丁橡膠; 橡膠; 麂皮; 紡織品; 熱塑性橡膠 (TPR); 其他
es: Material de la empuñadura del mango: Aluminio; Etilvinilacetato (EVA); Neopreno; Goma; Gamuza; Tela; Caucho termoplástico (TPR); Otro
pt-PT: Material do punho da alça: Alumínio; Etileno acetato de vinilo (EVA); Neopreno; Borracha; Camurça; Têxtil; Borracha termoplástica (TPR); Outro
ko: 손잡이 그립 소재: 알루미늄; 에틸렌 비닐 아세테이트(EVA); 네오프렌; 고무; 스웨이드; 직물; 열가소성 고무(TPR); 기타
cs: Materiál rukojeti: Hliník; Ethylen vinylacetát (EVA); Neopren; Guma; Semiš; Textil; Termoplastická guma (TPR); Jiný
it: Materiale dell'impugnatura del handle: Alluminio; Etilene acetato di vinile (EVA); Neoprene; Gomma; Pelle scamosciata; Tessuto; Gomma termoplastica (TPR); Altro
fi: Kädensijan materiaali: Alumiini; Etyleenivinyyliasetaatti (EVA); Neopreeni; Kumi; Mokka; Tekstiili; Termoplastinen kumi (TPR); Muu
nb: Grepsmateriale for håndtak: Aluminium; Etylen-vinylacetat (EVA); Neopren; Gummi; Semsket skinn; Tekstil; Termoplastisk gummi (TPR); Annet
hr-HR: Materijal ručke: Aluminij; Etilen-vinil acetat (EVA); Neopren; Guma; Antilop; Tekstil; Termoplastična guma (TPR); Ostalo
pt-BR: Material da empunhadura: Alumínio; Etileno acetato de vinila (EVA); Neoprene; Borracha; Camurça; Tecido; Borracha termoplástica (TR); Outro
hu: Fogantyú markolatának anyaga: Alumínium; Etilén-vinil-acetát (EVA); Neoprén; Gumi; Hasított bőr; Textil; Hőre lágyuló gumi (TPR); Egyéb
vi: Chất liệu bọc tay cầm: Nhôm; Etylen vinyl acetate (EVA); Neoprene; Cao su; Da lộn; Vải; Cao su nhiệt dẻo (TPR); Khác
el: Υλικό λαβής: Αλουμίνιο; Οξικός αιθυλενοβινυλεστέρας (EVA); Νεοπρένιο; Καουτσούκ; Σουέντ; Ύφασμα; Θερμοπλαστικό καουτσούκ (TPR); Άλλο
th: วัสดุที่ใช้ทำด้ามจับ: อะลูมิเนียม; อีทิลีนไวนิลอะเซเทต (EVA); นีโอพรีน; ยาง; หนังกลับ; ผ้า; ยางเทอร์โมพลาสติก (TPR); อื่นๆ
sk-SK: Materiál časti rukoväte určenej na úchop: Hliník; Ethylene vinyl acetate (EVA); Neoprén; Guma; Semiš; Textil; Thermoplastic rubber (TPR); Iné
da: Skaftgrebsmateriale: Aluminium; Ethylen-vinylacetat (EVA); Neopren; Gummi; Ruskind; Tekstil; Termoplastisk gummi (TPR); Andet
de: Griffmaterial: Aluminium; Ethylen-Vinylacetat (EVA); Neopren; Gummi; Wildleder; Textil; Thermoplastischer Kautschuk (TPR); Sonstige
ro-RO: Material pentru manșonul mânerului: Aluminiu; Ethylene vinyl acetate (EVA); Neopren; Cauciuc; Piele întoarsă; Textil; Thermoplastic rubber (TPR); Altele
sv: Handtagsmaterial: Aluminium; Eten-vinylacetat (EVA); Neopren; Gummi; Mocka; Textil; Termoplastisk gummi (TPR); Övrigt